臺灣高雄地方法院刑事判決                          九十一年度易緝字第八一號
    公  訴  人  臺灣高雄地方法院檢察署檢察官
    被      告  乙○○
右列被告因竊盜案件，經檢察官提起公訴（九十年度偵字第七三二一號），本院判決
如左：
    主  文
乙○○竊盜，處拘役伍拾玖日，如易科罰金，以參佰元折算壹日。
    事  實
一、乙○○前於民國八十一年九月六日因竊盜案件，經臺灣高等法院高雄分院以八十
    一年度上訴字第一三二五號刑事判決判處有期徒刑七月確定，於八十二年八月二
    院前開刑事判決確定後，猶於九十年四月十四日十九時三十分許，至高雄市三民
    區○○○路二八六號寶璽百貨有限公司（招牌為「小北百貨大賣場」，下稱小北
    百貨）內，乘店員甲○○不注意之際，竊取店內所陳列價值新臺幣（下同）五百
    元之舒適牌刮鬍刀及刀片組一組，得手後藏置於其褲子口袋內，嗣持其他商品結
    帳完畢即欲離去之際，因門口警報器響起始為甲○○發覺而報警查獲。
二、案經小北百貨委託甲○○訴由高雄市政府警察局第三民第一分局報請臺灣高雄地
    方法院檢察署檢察官偵查起訴。
    理  由
一、訊據被告乙○○固坦承確於右揭時、地拿取刮鬍刀及刀片組一組置於所著褲子口
    袋內，尚未付款即欲離去，繼為該店之店員甲○○查覺等事實，惟矢口否認有竊
    盜犯意，辯稱：伊當日在小北百貨購買許多物品，因未使用該店之提籃，故將刮
    鬍刀及刀片組置放於口袋內，待店門口警報器響了，方想起忘記結帳繼向店員表
    示欲補付款，惟遭店員拒絕，並非竊盜云云。經查：
  (一)右揭事實，業據告訴代理人即小北百貨之店員甲○○於警訊中指訴：九十年四月
    十四日十九時三十分許，被告到店內購買其他商品，趁店員不注意將舒適牌刮鬍
    刀及刀片組竊取放在其口袋內，走出店外後，被伊發現報警查獲等語明確（參警
    卷第三頁），並有贓物領結一紙附卷可稽（參警卷第四頁）。
  (二)被告雖以伊因當日購買許多商品，故將前開刮鬍刀組置放於口袋中，忘了結帳云
    云，惟查被告為一成年人，豈有不知在開放式賣場內不得將物品放置於無法自外
    察看之褲袋內，更無未拿出即逕自離去之理。況查，小北百貨於進出門處均設有
    防盜門感應器，該店商品皆貼有防盜條碼，如有結帳，便會予以消磁，如未結帳
    予以消磁則通過防盜門感應器時，防盜門會產生警示聲，如防盜門發生警示聲時
    ，店員會提醒客人是否有商品未結帳，並請客人將身上未結帳之物品拿出結帳，
    惟客人如拒絕，則會請主管出面處理等情，業據證人即擔任小北百貨辦公室主任
    郭盈利於本院審理時證述綦詳（參本院九十一年五月七日審判筆錄），是依證人
    前開所述，堪認設被告如確係忘了結帳，店員將提醒伊補結帳，而非以竊盜罪移
    送法辦，益認被告前開所辯，顯非足取。
  (三)綜上所述，本案事證明確，被告竊盜犯行，堪以認定。
二、核被告乙○○所為，係犯刑法第三百二十條第一項之竊盜罪。本院審酌被告前於
    八十一年間即因竊盜犯行，經臺灣高等法院高雄分院判處有期徒刑七月確定，嗣
    復於九十年三月二日再因竊盜、侵占等犯行，經本院判處有期徒刑一年二月、刑
    前強制工作三年確定，有臺灣高雄地方法院檢察署刑案資料查註紀錄表及臺灣高
    等法院被告全國前案紀錄表各一份在卷可憑，雖於本案均不構成累犯，惟認被告
    素行實非佳，惟審酌其犯罪所得非鉅等一切情狀，量處如主文所示之刑，並諭知
    易科罰金之折算標準。
三、據上論斷，應依刑事訴訟法第二百九十九條第一項前段，刑法第三百二十條第一
    項、第四十一條第一項，罰金罰鍰提高標準條例第一條前段、第二條，判決如主
    文。
中      華      民      國    九十一    年      五      月     三十     日
                                  臺灣高雄地方法院刑事第四庭
                                      法    官  張 維 君
右正本證明與原本無異。
如不服本判決，應於判決送達後十日內，向本院提出上訴狀。
                                      書 記 官  趙 美 玲
中    華    民    國      九十一      年      五      月      三十      日
附錄本案論罪科刑法條：
中華民國刑法第三百二十條第一項：
  意圖為自己或第三人不法之所有，而竊取他人之動產者，為竊盜罪，處五年以下有
  期徒刑、拘役或五百元以下罰金。
